臺灣高雄地方法院刑事判決　　　　　　　 94年度訴字第361號
公　訴　人　臺灣高雄地方法院檢察署檢察官
被　　　告　乙○○　男　25歲.
上列被告因毒品危害防制條例案件，經檢察官提起公訴（93年度
毒偵字第6738號、第6855號），被告於本院準備程序進行中，就
被訴事實為有罪之陳述，經本院告知簡式審判程序意旨，並聽取
公訴人及被告之意見後，本院合議庭裁定由受命法官獨任依簡式
審判程序審理，本院判決如下：
    主  文
乙○○連續施用第一級毒品，累犯，處有期徒刑拾月。又連續施
用第二級毒品，累犯，處有期徒刑陸月，扣案第二級毒品甲基安
非他命參包（合計驗前毛重肆公克，驗後毛重參點捌公克）沒收
銷燬之。應執行有期徒刑壹年參月，扣案第二級毒品甲基安非他
命參包（合計驗前毛重肆公克，驗後毛重參點捌公克）沒收銷燬
之。
    事  實
一、乙○○前於民國88年間，因違反毒品危害防制條例案件，經
    本院以88年度鳳簡字第806號判處有期徒刑4月確定，於89年
    11月22日易科罰金執行完畢。又其前於88年間因施用毒品案
    件，經本院於88年9月20日以88年毒聲字第6863號裁定送勒
    戒處所觀察、勒戒後，認無繼續施用毒品之傾向，由台灣高
    雄地方法院檢察署檢察官於88年10月5日，以88年毒偵字第
    1240號為不起訴處分確定；復於88年10月間再犯施用第二級
    毒品犯行，經本院於88年10月28日以88年毒聲字第8027號裁
    定送勒戒處所觀察、勒戒後，認有繼續施用毒品之傾向，再
    裁定令入戒治處所施以強制戒治1年，於90年3月31日戒治完
    畢釋放，台灣高雄地方法院檢察署檢察官並就該次犯行提起
    公訴，並經本院判處有期徒刑4月確定。惟乙○○仍不知悔
    改，又於93年間施用第一級毒品海洛因及第二級毒品甲基安
    非他命，經高雄地方法院檢察署檢察官以93年核退偵字第15
    號提起公訴，經本院於93年8月31日以93年訴字第1275號分
    別判處有期徒刑7月及3月，定執行刑有期徒刑9月，甫於93
    年10月18日確定（現正執行中）。詎乙○○仍未戒絕，明知
    海洛因及甲基安非他命業經公告列為毒品危害防制條例第2
    條第2項第1款、第2款之第1、2級毒品，不得非法持有、施
    用，又於上開強制戒治執行完畢5年內，基於施用第第1級毒
    品海洛因之概括犯意，於93年11月5日16時35分許回溯48小
    時內之某時、同年11月9日凌晨某時，在高雄縣大寮鄉山頂
    村友人住處及高雄市立小港醫院廁所內，將海洛因攙入香菸
    內點燃吸食之方式，施用第一級毒品海洛因各一次。另基於
    施用第2級毒品甲基安非他命之概括犯意，於93年11月5日12
    時許，在高雄市○○區○○路友人住處及於同年月8日中午
    12時許，在高雄縣大寮鄉山頂村友人住處，將甲基安非他命
    置於施食器以燒烤加熱後再吸食其霧化氣體之方式，施用第
    二級毒品甲基安非他命各一次。嗣先為警於93年11月5日14
    時20分許，在高雄縣鳳山市○○○路192巷口查獲，並扣得
    其所有之第二級毒品甲基安非他命2小包（驗前毛重3.5 公
    克，驗後毛重3.4公克）；後又於93年11月9日3時許，在高
    雄市○○區○○街與華山路口查獲，並扣得其所有之第二級
    毒品甲基安非他命1小包（驗前毛重0.5公克，驗後毛重0.4
    公克），經警先後採尿送驗後查悉上情。
二、案經高雄市政府警察局苓雅分局、小港分局移送台灣高雄地
    方法院檢察署檢察官偵查起訴。
    理  由
一、本件被告乙○○所犯為死刑、無期徒刑、最輕本刑為三年以
    上有期徒刑以外之罪，其於準備程序進行中，就被訴事實為
    有罪之陳述，經告知簡式審判程序之旨，並聽取當事人之意
    見後，本院合議庭裁定由受命法官獨任進行簡式審判程序，
    合先敘明。
二、右揭事實，業據被告乙○○於本院審理中自白不諱，且其於
    93年11月5日、同年月9日分別為警查獲時所採取之尿液，經
    命陽性反應等情，此有該院93年11月19日轉碼編號00000000
    號及00000000號尿液檢驗報告各1份、高雄市政府警察小港
    分局及苓雅分局嫌疑人尿液代碼與姓名對照表各1紙附卷可
    資佐證。另扣案之甲基安非他命晶體共3包，經送請高雄醫
    學大學附設中和紀念醫院檢驗結果，其中2小包（驗前毛重
    3.5公克，驗後毛重3.4公克）、1小包（驗前毛重0.5公克，
    驗後毛重0.4公克），均呈第二級毒品甲基安非他命陽性反
    應，有該院94年2月22日報告編號0000－000號、0000－000
    號檢驗報告各1紙附卷可稽。被告上開自白與事實相符，自
    可採為認定事實之證據，其施用第一級毒品海洛因及第二級
    毒品甲基安非他命之事實，堪以認定。
三、被告乙○○前於88年間因施用毒品案件，經本院於88年9 月
    20日以88年毒聲字第6863號裁定送勒戒處所觀察、勒戒後，
    認無繼續施用毒品之傾向，由台灣高雄地方法院檢察署檢察
    官於88年10月5日，以88年毒偵字第1240號為不起訴處分確
    定；復於88年10月間再犯施用第二級毒品犯行，經本院於88
    年10月28日以88年毒聲字第8027號裁定送勒戒處所觀察、勒
    戒後，認有繼續施用毒品之傾向，再裁定令入戒治處所施以
    強制戒治1年，於90年3月31日戒治完畢釋放之事實，有台灣
    高等法被告前案紀錄表、台灣高雄地方法院檢察署刑案資料
    查註紀錄表、全國施用毒品案件紀錄表及不起訴處分書各一
    份可稽。被告於強制戒治執行完畢後，五年內再犯施用毒品
    罪，應依法論科。
四、核被告所為，係犯毒品危害防制條例第10條第1項之施用第
    一級毒品罪及同條例第10條第2項之施用第二級毒品罪。被
    告持有第一、二級毒品進而施用，持有之低度行為各為施用
    之高度行為所吸收，均不另論持有毒品之罪。又被告先後多
    次施用第一級毒品海洛因及第二級毒品甲基安非他命之犯行
    ，時間緊接，手法相同，觸犯構成要件同一之罪名，顯係基
    於概括犯意反覆為之，依刑法第56條連續犯之規定論以一罪
    ，並加重其刑。被告所犯上開二罪犯意各別，行為互殊，應
    分論併罰。被告前於88年間因違反毒品危害防制條例案件，
    經本院判處有期徒刑4月確定，於89年11月22日易科罰金執
    行完畢之事實，有臺灣高等法院被告全國前案紀錄表及臺灣
    高雄地方法院檢察署刑案資料查註紀錄表各一份在卷可稽，
    其於有期徒刑執行完畢，5年以內再犯本件有期徒刑以上之
    罪，為累犯，依刑法第47條規定加重其刑，並遞加重之。爰
    審酌被告前因施用毒品案件經觀察勒戒，強制戒治、不起訴
    處分確定後，仍未能徹底戒絕毒品，五年內再犯本案施用第
    一、二級毒品罪，顯見其無戒毒悔改之意，惟念其本案施用
    毒品之次數非多，施用毒品乃自戕一己之身體健康，尚未對
    他人造成危害，且犯後已坦承犯行，態度良好等一切情狀，
    各量處如主文所示之刑，並定其應執行之刑。扣案之甲基安
    非他命3包（合計驗前毛重4公克，驗後毛重3.8公克）屬第
    二級毒品，依毒品危害防制條例第18條第1項前段規定宣告
    沒收銷燬之。
據上論斷，應依刑事訴訟法第299條第1項前段、第273條之1第1
項，毒品危害防制條例第10條第1項、第2項、第23條第2項、第
18條第1項前段，刑法第11條、第56條、第47條、第51條第5款，
判決如主文。
本案經檢察官甲○○到庭執行職務。
中　　華　　民　　國　　94　　年　　4　　月　　29　　日
                  鳳山刑事第1庭      法　官  陳志銘
以上正本，係照原本作成，證明與原本無異。
如不服本判決，應於送達後10日內，向本院提出上訴狀。
中　　華　　民　　國　　94　　年　　4　　月　　29　　日
                               書記官  陳掌珠
附錄本案判決論罪科刑法條：
毒品危害防制條例第10條
施用第一級毒品者，處6月以上5年以下有期徒刑。
施用第二級毒品者，處3年以下有期徒刑。
